# 请教陈版主，关于质保金、预计负债-质量保证金的问题

提问人：waterzyzy 时间：2022-05-16 10:38:12
陈版主您好，看了您之前关于质保金问题的回复（下面的链接），这个案例与我们公司的案例类似，想再延伸一下请教您，对于这部分列报其他应收款-质保金的款项，需要在未发生信用风险的期间计提坏账吗；此外，还需要对相关的项目计提预计负债-质量保证金吗。我们的想法是，如果其他应收款计提了坏账，就不再计提预计负债-质量保证金了（假如最佳估计数的上限就是这个坏账），但是我们翻了一下准则和指南，并没有对类似的业务做规定，我们这样操作是可行的吗。
请教陈版主，关于质保金的问题 - (esnai.com)

回答人：chenyiwei
针对其他应收款计提坏账和针对潜在的质保责任确认预计负债，是两回事。前者的来源是债务人信用风险；后者的来源是本企业所提供的产品或服务的质量瑕疵。因此应分别考虑，不应抵销。
即，其他应收款的坏账依据债务人信用风险考虑，且仅考虑债务人信用风险因素，不考虑由于本企业产品瑕疵导致保证金被没收的风险（后者属于收入准则下可变对价的考虑范畴）。